臺灣臺南地方法院臺南簡易庭小額民事判決
109年度南小字第2226號
原      告  台壽保產物保險股份有限公司

法定代理人  林欽淼  
訴訟代理人  吳信忠  
被      告  石榮鎮  


上列當事人間請求侵權行為損害賠償事件，本院於民國109年12
月24日言詞辯論終結，判決如下︰
    主  文
一、被告應給付原告新臺幣（下同）39,000元。
二、訴訟費用1,000元由被告負擔。
三、本判決得假執行。
    理由要領
一、原告主張：被告於民國（下同）109年3月5日18時53分許，
    騎乘車牌號碼000-000號機車，行經臺南市○區○○路00號前，
    因未注意車前狀況，而撞及訴外人許惠茹所駕駛之車牌號碼
    0000-00號自用小客車（下稱系爭汽車），致該車受損，修
    復所需費用共計82,000元（含鈑金8,525元、烤漆25,333元
    及零件48,142元），業經原告依保險契約如數理賠。又系爭
    汽車於101 年8 月出廠，依平均法扣除零件折舊後之修理費
    用共計41,882元，爰依民法第184 條第1 項前段、第191 條
    之2 及保險法第53條第1 項之規定，代位被保險人請求被告
    賠償39,000元（即減縮後之金額，見本院南小卷32頁）等語
    ，業據提出臺南市政府警察局道路交通事故當事人登記聯單
    、道路交通事故現場圖、原告汽車險理賠計算書、
  　中華賓士電子發票證明聯影本、中華賓士台南廠估價單、系
  　爭汽車受損照片、行車執照等影本，及零件折舊計算表等為
    證（見南司小調卷第11-41頁、南小卷第25頁）；並有臺南
    市政府警察局第一分局109 年8 月25日函附之交通事故資料
    卷宗（見南司小調卷第57-93 頁），可資佐證。被告對於上
    開事證並無爭執，僅陳稱其無資力清償等語，自堪認原告之
    主張為真實。
二、按因故意或過失，不法侵害他人之權利者，負損害賠償責任
    ；汽車、機車或其他非依軌道行駛之動力車輛，在使用中加
    損害於他人者，駕駛人應賠償因此所生之損害；不法毀損他
    人之物者，被害人得請求賠償其物因毀損所減少之價額。分
    據民法第184 條第1 項前段、第191 條之2 前段及第196 條
    規定。又依民法第196 條請求賠償物被毀損所減少之價額，
    得以修復費用為估定之標準，但以必要者為限（例如：修理
    材料以新品換舊品，應予折舊）。再按被保險人因保險人應
    負保險責任之損失發生，而對於第三人有損失賠償請求權者
    ，保險人得於給付賠償金額後，代位行使被保險人對於第三
    人之請求權；但其所請求之數額，以不逾賠償金額為限，亦
    為保險法第53條所規定。是以，本件原告既已依保險契約理
    賠被保險人系爭汽車修復費用，則其代位行使被保險人對被
    告之損害賠償請求權，即屬有據。又系爭車輛於101年8 月
    出廠，至109 年3 月5日因本件事故受損，車齡已超過5年，
    修理零件費用48,142元部分，既以新零件更換被撞毀之舊零
    件，自應將折舊予以扣除。再按行政院所頒佈之固定資產耐
    用年數表及固定資產折舊率表規定，運輸業用以外之業用客
    車之耐用年數為5年，依平均法扣除折舊後價值為8,024元，
    復有折舊自動試算表可參，加計鈑金8,525元及烤漆25,333
    元，合計為41,882元。是原告代位被保險人請求被告賠償39
    ,000元，尚未逾上開修復費用，自應准許。
三、從而，原告依保險法第53條及侵權行為之法律關係，請求被
    告給付39,000元，為有理由，應予准許。
四、本件第一審訴訟費用額為1,000 元（即裁判費），應由敗訴
    之被告負擔；又本件係適用小額程序所為被告敗訴之判決，
    依民事訴訟法第436 條之20規定，應依職權宣告假執行。
五、訴訟費用負擔之依據：民事訴訟法第78條。　　
中　　華　　民　　國　　109 　年　　12　　月　　31　　日
                  臺南簡易庭  法  官  陳淑卿
以上正本係照原本作成。
如不服本判決，應於送達後20日內，向本院提出上訴狀並表明上
訴理由（依民事訴訟法第436條之24第2項之規定，對於小額程序
之第一審判決提起上訴，非以其違背法令為理由，不得為之），
如於本判決宣示後送達前提起上訴者，應於判決送達後20日內補
提上訴理由書（須附繕本）。
中　　華　　民　　國　　110 　年　　1 　　月　　4 　　日
                              書記官  謝璧卉
附錄：
一、民事訴訟法第436條之18第1項：
    （小額訴訟程序）判決書得僅記載主文，就當事人有爭執事
    項，於必要時得加記理由要領。
二、民事訴訟法第436條之24第2項：
    對於小額程序之第一審裁判上訴或抗告，非以其違背法令為
    理由，不得為之。
三、民事訴訟法第436條之25：
    上訴狀內應記載上訴理由，表明下列各款事項：
  ㈠原判決所違背之法令及其具體內容。
  ㈡依訴訟資料可認為原判決有違背法令之具體事實。